【裁判字號】    95,易,760
【裁判日期】    950614
【裁判案由】    竊盜
【裁判全文】
臺灣板橋地方法院刑事判決               95年度易字第760號
公  訴  人  臺灣板橋地方法院檢察署檢察官
被      告  甲○○
            乙○○  38歲民.
                    （另案在臺灣臺北監獄臺北分監執行中）
上列被告等因竊盜案件，經檢察官提起公訴（95年度偵字第8953
號）及移送併辦（95年度偵字第9678號、第11100 號），本院以
簡式審判程序審理，判決如下：
    主  文
甲○○共同連續攜帶兇器、踰越安全設備竊盜未遂，累犯，處有
期徒刑壹年。
乙○○共同連續竊盜，處有期徒刑捌月。扣案之鑰匙壹支，沒收
之。
    事  實
一、甲○○前於民國90年間因施用第二級毒品案件，經本院以89
    年度易字第4123號判處有期徒刑4 月確定；復於91年間因施
    用第一級、第二級毒品案件，經本院以91年度訴字第858 號
    各判處有期徒刑7 月、3 月，並定應執行有期徒刑8 月確定
    ；上開二案經接續執行，已於92年11月4 日縮刑期滿執行完
    畢。又於93年間因施用第一級毒品案件，經本院以93年度訴
    字第541 號判處有期徒刑1 年確定；另於93年間因施用第二
    級毒品案件，經本院以93年度簡字第2672號判處有期徒刑5
    月確定；上開二案所宣告之刑，嗣經本院以93年度聲字第15
    49號裁定應執行有期徒刑1 年3 月確定，亦已於94年9 月8
    日縮刑期滿執行完畢。
二、詎甲○○仍不知悔改，竟與乙○○基於意圖為自己不法所有
    之犯意聯絡，於95年1 月28日10時許，在臺北縣樹林市○○
    街141 號前，共同徒手竊取佛力企業股份有限公司（下稱佛
    力公司）所有之銅箔2 包。得手後交由乙○○賣予不詳之人
    ，得款新臺幣（下同）3 千餘元，供江世玉與林文建二人朋
    分花用。
三、甲○○復承前意圖為自己不法所有之概括犯意，先後實施下
    列行為：
（一）於95年4 月9 日10時10分許，在臺北縣樹林市○○路350
      號之2 「好萊塢釣蝦場」之鐵皮屋（非供人居住使用），
      從該鐵皮屋之窗戶爬入屋內，再持不詳之人所有、客觀上
      可供兇器使用之破壞剪1 支，擬拆剪戊○○所有之白鐵烤
      箱1 台而竊取之，於正在拆剪之際，為戊○○察覺而報警
      查獲，並扣得上開破壞剪1 支，甲○○始未得逞。
（二）於95年4 月27日16時許，在上址「好萊塢釣蝦場」，以同
      一手法爬入屋內，再持不詳之人所有、客觀上可供兇器使
      用之螺絲起子2 支、鋸子1 支，擬竊取戊○○所有之鋁條
      25條、白鐵1 個、壓克力塑膠板9 片等物，於尚未得手之
      際，為戊○○察覺而報警查獲，並扣得上開螺絲起子2 支
      、鋸子1 支，甲○○始未得逞。
四、乙○○則承前意圖為自己不法所有之概括犯意，先後實施下
    列行為：
（一）於95年2 月8 日15時許，在臺北縣新莊市○○街之省立醫
      院前，持其所有之鑰匙1 支，竊取丁○○所有、停在該處
      路邊停車格內之車號LEC-011 號重型機車，得手後供己代
      步使用。
（二）於95年2 月20日12時許，與真實姓名年籍不詳、綽號「阿
      木」之成年男子基於犯意聯絡，前往臺北縣樹林市○○街
      141 號前，共同徒手竊取佛力公司所有之銅箔2 包。嗣於
      同年月23日21時30分許，經警在臺北縣樹林市○○街141
      號前，循線查獲乙○○，由乙○○帶警前往臺北縣樹林市
      ○○路○ 段109 號前，起出上開竊得之機車、銅箔，並扣
      得乙○○所有、供其竊取上開機車所用之鑰匙1 支，始查
      悉上情。
五、案經臺北縣政府警察局樹林分局報請臺灣板橋地方法院檢察
    署檢察官偵查起訴及移送併辦。本院於準備程序進行中，被
    告二人就被訴事實均為有罪之陳述，經告知簡式審判程序之
    旨，並聽取當事人之意見後，裁定由受命法官獨任進行簡式
    審判程序。
    理  由
一、上揭事實，業據被告甲○○、乙○○於本院審理時認罪不諱
    ，且有告訴代理人己○○（即佛力公司總經理）、告訴人丁○○於警詢時之指訴，證人戊○○、丙○○（即戊○○之夫
    ）於警詢及偵訊時之證述可稽，並有破壞剪1 支、螺絲起子
    2 支、鋸子1 支、鑰匙1 支等物扣案可證，此外復有贓物認
    領保管單4 紙、查獲照片多幀附卷足憑。雖被告甲○○於認
    罪後，嗣於本院審理時稱：就上揭事實欄三、（一）部分，
    伊當時並無持扣案之破壞剪1 支拆剪白鐵烤箱云云，惟被告
    甲○○確有持該破壞剪拆剪白鐵烤箱，此據目擊證人戊○○
    、丙○○證稱明確，查證人戊○○、丙○○與被告江世玉並
    無仇隙，衡情應無甘冒偽證罪責攀誣之虞，且本件為警查獲
    時，被告甲○○係在屋內，屋內之白鐵烤箱亦有遭人拆剪情
    形，並在現場扣得破壞剪1 支，此觀上揭事證甚明，而被告
    亦坦承無故以爬竊方式進入他人屋內，其自始有不法所有之
    意圖，昭然若揭，足認證人戊○○、丙○○之證詞應與事實
    相符，而堪採信。兼以被告甲○○就扣案破壞剪1 支之來源
    ，或稱當時在場沒有看到，或稱係一名年籍不詳之男子所帶
    進屋內云云，供述反覆不一，顯見其上開審理中之供述，應
    係事後避重就輕之詞，無礙於本案之事實認定。綜上所述，
    本案事證已臻明確，被告二人之犯行均堪認定，應依法論科
    。
二、查扣案之破壞剪1 支、螺絲起子2 支、鋸子1 支，主要結構
    均為金屬材質，破壞剪之重量沈重、力臂頗長；螺絲起子之
    前緣尖銳，有把手可供握取；鋸子之鋸面尖銳，持以揮刺、
    擊砍，顯均足以危害人之生命、身體安全，認具客觀上之危
    險性等情，業經本院當庭勘驗無誤，有審判筆錄可稽（見本
    院卷第56頁），自屬兇器無疑。又被告甲○○係從窗戶之安
    全設備爬入非供人居住使用之屋內行竊，此據其供承無訛。
    是核被告甲○○所為，係犯刑法第320 條第1 項之普通竊盜
    罪（上揭事實欄二部分），及第321 條第2 項、第1 項第3
    款、第2 款之攜帶兇器、踰越安全設備加重竊盜未遂罪（上
    揭事實欄三部分）；被告乙○○所為，則係犯刑法第320 條
    第1 項之普通竊盜罪。就上揭事實欄二部分所示犯行，被告
    甲○○、乙○○二人間，有犯意聯絡及行為分擔；就上揭事
    實欄四、（二）部分所示犯行，被告乙○○與真實姓名年籍
    不詳、綽號「阿木」之成年男子間，有犯意聯絡及行為分擔
    ，均為共同正犯。被告甲○○先後3 次犯行，時間緊接，觸
    犯基本構成要件相同之罪，顯係基於概括犯意反覆為之，為
    連續犯，應依刑法第56條規定，論以情節較重之攜帶兇器、
    踰越安全設備之加重竊盜未遂一罪；被告乙○○先後3 次犯
    行，時間緊接，觸犯構成要件相同之罪，顯係基於概括犯意
    反覆為之，為連續犯，應依刑法第56條規定論以一罪，並均
    加重其刑。被告甲○○已著手加重竊盜行為之實施，惟尚未
    得手，為未遂犯，應依刑法第26條前段規定，按既遂犯之刑
    度減輕其刑。起訴書雖未敘及被告甲○○所實施上揭事實欄
    三部分之犯行，惟該部分與起訴事實有連續犯之裁判上一罪
    關係，為起訴效力所及，本院自應併予審究。又被告甲○○
    曾受如上揭事實欄一所示有期徒刑執行完畢之事實，有臺灣
    高等法院被告前案紀錄表可稽，其於有期徒刑執行完畢後5
    年以內，再犯本件有期徒刑以上之罪，為累犯，應依刑法第
    47條規定，遞加重其刑。被告甲○○同時有刑之加重及減輕
    事由，依法先加後減之。爰審酌被告二人之素行狀況、其犯
    罪之動機、目的、手段、竊得財物之價值、對於被害人所生
    之危害程度及犯罪後之態度等一切情狀，量處如主文所示之
    刑，以示懲儆。
三、扣案之鑰匙1 支，為被告乙○○所有，供其實施本件機車竊
    盜所用，業據其供認在卷，爰依刑法第38條第1 項第2 款規
    定，宣告沒收之。至於被告甲○○持以行竊之破壞剪1 支、
    螺絲起子2 支、鋸子1 支等物，均非違禁物，被告甲○○否
    認為其所有，復查無證據足認確係被告之所有物，而不能排
    除為他人所有之可能性，爰不予宣告沒收，附此敘明。
據上論斷，應依刑事訴訟法第273 條之1 第1 項、第299 條第1
項前段，刑法第28條、第56條、第320 條第1 項、第321 條第2
項、第1 項第2 款、第3 款、第47條、第38條第1 項第2 款，判
決如主文。
本案經檢察官蘇揚旭到庭執行職務。
中    華    民    國    95    年    6     月    14    日
                  刑事第十六庭  法  官  朱嘉川
以上正本證明與原本無異。
如不服本判決，應於判決送達後10日內，向本院提出上訴狀。
中    華    民    國    95    年    6     月    15    日
                                書記官  陳聖儒
附錄本案論罪科刑法條全文：
中華民國刑法第320 條：
意圖為自己或第三人不法之所有，而竊取他人之動產者，為竊盜
罪，處5 年以下有期徒刑、拘役或5 百元以下罰金。
意圖為自己或第三人不法之利益，而竊佔他人之不動產者，依前
項之規定處斷。
前二項之未遂犯罰之。
中華民國刑法第321 條：
犯竊盜罪而有左列情形之一者，處6月以上、5年以下有期徒刑：
一  於夜間侵入住宅或有人居住之建築物、船艦或隱匿其內而犯
    之者。
二  毀越門扇、牆垣或其他安全設備而犯之者。
三  攜帶兇器而犯之者。
四  結夥三人以上而犯之者。
五  乘火災、水災或其他災害之際而犯之者。
六  在車站或埠頭而犯之者。
前項之未遂犯罰之。


司法院資訊處製作；財團法人民間司法改革基金會備份。
